【裁判字號】    98,易,1737
【裁判日期】    980924
【裁判案由】    傷害等
【裁判全文】
臺灣板橋地方法院刑事判決              98年度易字第1737號
公  訴  人  臺灣板橋地方法院檢察署檢察官
被      告  乙○○
            丙○○
上列被告因傷害等案件，經檢察官提起公訴（98年度偵字第1393
1號），由本院裁定改依簡式審判程序審理，並判決如下：
    主  文
乙○○、丙○○共同無故侵入他人住宅，各處拘役貳拾日，如易
科罰金，均以新臺幣壹仟元折算壹日；又共同傷害人之身體，各
處拘役伍拾日，如易科罰金，均以新臺幣壹仟元折算壹日；又共
同損壞他人電視機、盆栽、置物盒、鏡子、煙灰缸、安全帽、紗
窗、鐵架、小夜燈及屋內裝潢，足以生損害於他人，各處拘役參
拾日，如易科罰金，均以新臺幣壹仟元折算壹日。應各執行拘役
柒拾日，如易科罰金，均以新臺幣壹仟元折算壹日。
    事  實
一、乙○○因與丁○○發生感情糾葛，進而與丁○○之前夫甲○○素有嫌隙，竟與其弟丙○○基於無故侵入住宅之犯意聯絡
    ，於民國98年4 月22日23時許，未經丁○○之同意，即由乙○○擅自持遙控器開啟丁○○位於臺北縣土城市○○街26
    巷3 號之住處鐵捲門後，共同無故侵入其內，此間適見丁○○之前夫甲○○正在該住處臥室內睡覺，其2 人竟又基於傷
    害之犯意聯絡，由乙○○、丙○○分別以徒手及手持木棍（
    未扣案）之方式共同毆打甲○○之身體各處，造成甲○○受
    有左手第五指裂傷1 公分併關節脫位、鼻子挫傷併流鼻血、
    右手肘、左前臂、腹部、頸部瘀傷、頭部創傷併頭皮皮血腫
    等之傷害，而甲○○見狀亦以推擠乙○○身體之方式予以反
    擊，造成乙○○受有胸壁挫傷、腰部扭傷之傷害（甲○○此
    部分所涉傷害之部分，業經撤回告訴，另由本院為不受理判
    決），自此乙○○、丙○○2 人猶不肯罷手，又基於毀損之
    犯意聯絡，共同損壞丁○○所有置於該處客廳內之電視機、
    盆栽、置物盒、鏡子、煙灰缸、安全帽、紗窗、鐵架、小夜
    燈及屋內裝潢等物品（價值合計約新臺幣16,650元），致生
    損害於丁○○。
二、案經甲○○、丁○○訴由臺北縣政府警察局土城分局報告臺
    灣板橋地方法院檢察署檢察官偵查起訴。
    理 由
一、上開犯罪事實，業據被告乙○○、丙○○於本院審理時均坦
    承不諱，並經告訴人甲○○、丁○○於警詢時及偵查中指證
    明確，復有亞東紀念醫院診斷證明書1 張、現場及監視錄影
    帶翻拍照片共計18張及毀損物品清單1 張附卷可資佐證，足
    認被告2 人之自白與事實相符，是以本件事證明確，被告2
    人犯行堪予認定，應依法論科。
二、核被告乙○○、丙○○所為，均係犯刑法第306 條第1 項之
    無故侵入住宅罪、第277 條第1 項之傷害罪及第354 條之毀
    損罪。其2 人間就上開全部犯行，均有犯意聯絡及行為分擔
    ，是為共同正犯。再被告2 人所犯上開無故侵入住宅、傷害
    及毀損罪之間，犯意各別，行為互異，均應予分論併罰之。
    爰審酌被告乙○○、丙○○於5 年內均未曾受任何罪刑之宣
    告，素行尚可，惟其等僅因私人感情糾紛，即分別於深夜侵
    入他人住宅內，以徒手及木棍攻擊被害人，並搗毀該處之電
    器、家具等日常用品，動機不良，惡性非輕，復參酌其等犯
    罪之目的、手段、被害人所受損害程度以及被告2 人嗣於本
    院審理時已坦承全部犯行，頗具悔意，犯後態度尚稱良好等
    一切情狀，各量處如主文所示之刑，並均諭知易科罰金之折
    算標準，以及定其應執行之刑。
三、末按「除被告所犯為死刑、無期徒刑、最輕本刑為3 年以上
    有期徒刑之罪或高等法院管轄第1審案件者外，於前條第1項
    程序進行中，被告先就被訴事實為有罪之陳述時，審判長得
    告知被告簡式審判程序之旨，並聽取當事人、代理人、辯護
    人及輔佐人之意見後，裁定進行簡式審判程序。」刑事訴訟
    法第273 條之1 第1 項定有明文。查本件被告2 人所犯上開
    刑法第306 條第1 項、第277 條第1 項及第354 條之罪，其
    法定刑均非最輕本刑為3 年以上有期徒刑之罪，且被告2 人
    於本院98年9 月10日準備程序進行中，復就被訴之事實為有
    罪之陳述，經告知被告簡式審判程序之旨，被告2 人及公訴
    人對於本件改依簡式審判程序審理亦均表示同意，是本院即
    依前揭刑事訴訟法規定，裁定本件進行簡式審判程序，附此
    敘明。
據上論斷，應依刑事訴訟法第273條之1第1項、第299條第1 項前
段，刑法第28條、第277 條第1 項、第306 條第1 項、第354 條
、第41條第1 項前段、第51條第6 款，刑法施行法第1 條之1 ，
判決如主文。
本案經檢察官張瑞玲到庭執行職務
中    華    民    國    98    年    9     月    24    日
                        刑事第十八庭
                              法  官    楊  仲  農
上列正本證明與原本無異。
如對本判決不服，應於送達後10日內，向本院提出上訴狀（上訴
狀應記載具體上訴理由並應抄附繕本）告訴人或被害人如對於本
判決不服者，應具備理由請求檢察官上訴，其上訴期間之計算係
以檢察官收受判決正本之日期為準。
                              書記官    陳  香  君
中    華    民    國    98    年    9     月    29    日
附錄本判決論罪之法律條文：
中華民國刑法第277條
（普通傷害罪）
傷害人之身體或健康者，處 3 年以下有期徒刑、拘役或 1 千元
以下罰金。
犯前項之罪因而致人於死者，處無期徒刑或 7 年以上有期徒刑；
致重傷者，處 3 年以上 10 年以下有期徒刑。
中華民國刑法第306條
（侵入住居罪）
無故侵入他人住宅、建築物或附連圍繞之土地或船艦者，處 1 年
以下有期徒刑、拘役或 3 百元以下罰金。
無故隱匿其內，或受退去之要求而仍留滯者，亦同。
中華民國刑法第354條
（毀損器物罪）
毀棄、損壞前二條以外之他人之物或致令不堪用，足以生損害於
公眾或他人者，處 2 年以下有期徒刑、拘役或 5 百元以下罰金
。


司法院資訊處製作；財團法人民間司法改革基金會備份。
